【裁判字號】    97,易,600
【裁判日期】    970630
【裁判案由】    竊盜
【裁判全文】
臺灣高雄地方法院刑事判決               97年度易字第600號
公  訴  人  臺灣高雄地方法院檢察署檢察官
被      告  乙○○
                    （另案
            丙○○
上列被告因竊盜案件，經檢察官提起公訴（97年度偵字第11069
號、第13081 號），於準備程序中就被訴事實為有罪之陳述，經
本院告知簡式審判程序之旨，並聽取上列被告與公訴人之意見後
，本院裁定進行簡式審判程序，判決如下：
    主  文
乙○○共同犯竊盜罪，累犯，處有期徒刑肆月；又共同犯竊盜罪
，累犯，處有期徒刑肆月。應執行有期徒刑柒月。
丙○○共同犯竊盜罪，累犯，處有期徒刑肆月；又共同犯竊盜罪
，累犯，處有期徒刑肆月。應執行有期徒刑柒月。
    事  實
一、乙○○前於民國94年間因違反毒品危害防制條例及竊盜案件
    ，分別經臺灣高等法院高雄分院以95年度上訴字第382 號判
    決判處有期徒刑1 年2 月、本院以95年度簡上字第93號判決
    判處有期徒刑1 年確定，嗣經本院以96年度聲減字591 號裁
    定減刑並定應執行刑為有期徒刑1 年確定，於96年7 月16日
    執行完畢出監；丙○○前於95年間因違反毒品危害防制條例
    案件，經本院以95年度訴字第4187號判決判處有期徒刑7 月
    確定，嗣經本院以96年度聲減字第1642號裁定減刑為有期徒
    刑3 月又15日，於96年8 月15日執行完畢。詎乙○○、丙○
    ○均不知悔改，共同基於意圖為自己不法所有之犯意聯絡，
    先後為下列竊盜行為：
  (一)於97年4 月9 日21時20分許，在高雄市○鎮區○○路與興仁
    路口「興仁公園」旁排水溝處，竊取高雄市政府工務局下水
    道工程處所管領之鐵製水溝蓋8 塊。得手後將上開水溝蓋搬
    運至乙○○騎乘之車牌號碼ZJK-386 號機車腳踏板上，欲變
    賣現金供己花用。嗣於同日21時30分許，行經高雄市○鎮區
    ○○街235 號前，經警盤查而查獲。
  (二)於97年5 月5 日凌晨5 時10分許，在高雄市○鎮區○○路南
    二巷154 號、155 號建築工地內，竊取丁○○所有之鐵製鷹
    架踏板4 塊，並將該竊得之鷹架踏板搬至高雄市○○路上捷
    運站R4出口站旁，各自手持2 塊踏板欲離開之際，經屋主發
    現而報警查獲。
二、案經高雄市政府警察局、高雄市警政府警察局前鎮分局報請
    臺灣高雄地方法院檢察署檢察官偵查起訴。
    理  由
一、按本件被告乙○○、丙○○所犯係刑事訴訟法第376 條第2
    款及死刑、無期徒刑、最輕本刑為3 年以上有期徒刑以外之
    罪，其於準備程序就前揭被訴事實為有罪之陳述，經受命法
    官告知簡式審判程式之旨，並聽取其與公訴人之意見後，本
    院認無不得或不宜改依簡式審判程序進行之處，爰依刑事訴
    訟法第273 條之1 第1 項、第284 條之1 ，裁定本件由受命
    法官獨任進行簡式審判程序，合先敘明。
二、訊據被告乙○○、丙○○對於上揭犯罪事實坦承不諱，並有
    下列證據可資佐證：
  (一)犯罪事實(一)部分：業經證人戊○○於警詢時指訴綦詳，並經
    證人即共同被告丙○○就被告乙○○之犯行、證人即共同被
    告乙○○就被告丙○○之犯行於警詢及偵查中證述明確，且
    有贓物認領保管單1 份、查獲現場及失物照片5 張在卷可稽
    。
  (二)犯罪事實(二)部分：業經證人即被害人丁○○於警詢及偵查中
    證述明確，並有贓物認領保管單1 份、現場查獲照片2 張附
    卷可憑。
  (三)經調查上開證據，足見被告2 人之自白與事實相符，自可採
    為認定被告有罪之依據。從而本件事證明確，被告2 人上開
    竊盜犯行堪以認定，應予依法論科。
三、核被告乙○○、丙○○所為，均係犯刑法第320 條第1 項竊
    盜罪。被告2 人就上開2 次竊盜犯行間，有犯意聯絡及行為
    分擔，均為共同正犯。被告2 人先後2 次竊盜犯行，犯意各
    別，行為互殊，應予分論併罰。被告乙○○前於94年間因違
    反毒品危害防制條例及竊盜案件，分別經臺灣高等法院高雄
    分院以95年度上訴字第382 號判決判處有期徒刑1 年2 月、
    本院以95年度簡上字第93號判決判處有期徒刑1 年確定，嗣
    經本院以96年度聲減字591 號裁定減刑並定應執行刑為有期
    徒刑1 年確定，於96年7 月16日執行完畢出監；丙○○前於
    95年間因違反毒品危害防制條例案件，經本院以95年度訴字
    第4187號判決判處有期徒刑7 月確定，嗣經本院以96年度聲
    減字第1642號裁定減刑為有期徒刑3 月又15日，於96年8 月
    15日執行完畢，有臺灣高等法院被告前案紀錄表2 份在卷可
    稽，被告2 人前受有期徒刑執行完畢，5 年內故意再犯本件
    最重本刑為有期徒刑以上之罪，均為累犯，均應依刑法第47
    條第1 項規定加重其刑。爰審酌被告2 人為貪圖不法利益，
    不思以正當途徑努力獲取財物，竟多次竊取他人之物，欠缺
    尊重他人財產法益之觀念，危害社會治安，所為實不足取，
    然念其2 人犯後坦承所有犯行，態度尚可，再參以其所竊得
    之財物價值及其犯罪手段等一切情狀，分別量處如主文所示
    之刑，並均定其應執行之刑，以示儆懲。
據上論斷，應依刑事訴訟法第273 條之1 第1 項、第284 條之1
、第299 條第1 項前段，刑法第28條、第320 條第1 項、第47條
第1 項、第51條第5 款，刑法施行法第1 條之1 ，判決如主文。
本案經檢察官甲○○到庭執行職務。
中    華    民    國    97    年    6     月    30    日
                  鳳山刑事第一庭      法  官  林芳華
以上正本證明與原本無異。
如不服本判決應於收受本判決後10日內向本院提出上訴書狀，並
應敘述具體理由，如未敘述上訴理由者，應於上訴期間屆滿後20
日內補提理由書狀於本院（均須按他造當事人之人數附繕本）「
切勿逕送上級法院」。
中    華    民    國    97    年    6     月    30    日
                                      書記官  黃靖媛
附錄本案論罪科刑法條
刑法第320條第1項
意圖為自己或第三人不法之所有，而竊取他人之動產者，為竊盜
罪，處5 年以下有期徒刑、拘役或500 元以下罰金。


司法院資訊處製作；財團法人民間司法改革基金會備份。
